臺灣桃園地方法院刑事判決　　　　　　 96年度交易字第353號
公　訴　人　臺灣桃園地方法院檢察署檢察官
被　　　告　甲○○
上列被告因業務過失傷害案件，經檢察官提起公訴（96年度偵字
第9580號），本院判決如下︰
    主  文
甲○○從事業務之人，因業務上之過失傷害人，處拘役伍拾日，
如易科罰金，以新臺幣壹仟元折算壹日，減為拘役貳拾伍日，如
易科罰金，以新臺幣壹仟元折算壹日。
    事  實
一、甲○○考領有普通小型車駕駛執照，係以駕車接送補習班學
    生為業，為從事駕駛業務之人。於民國九十五年十二月七日
    上午六時二十分許，駕駛車牌號碼八N ─一○八○號自用小
    客貨廂型車，搭載補習班學生沿桃園縣觀音鄉廣福村九鄰三
    十一號旁之產業道路由廣福村八鄰往同鄉○○路○段方向行
    駛時，本應注意汽車行駛時，應注意車前狀況，並隨時採取
    必要之安全措施，以避免危險之發生，而依當時之天候、光
    線及路況等客觀情形，並無不能注意之情事，詎其駕駛前開
    車輛，途經該產業道路左彎之弧形路口時（右轉係往廣福村
    七鄰之方向），適有乙○○騎乘腳踏車沿前開產業道路對向
    左側（即由福山路二段往廣福村八鄰方向騎乘）欲左轉至廣
    福村七鄰方向返家，甲○○因視線遭前開弧形路口路旁左側
    樹林遮住，竟疏未注意車前狀況，貿然左彎，致使其所駕駛
    前開車輛之右照後鏡，撞及乙○○之臉部，造成乙○○人車
    倒地，並因此受有頭部外傷併急性硬腦膜下血腫（左側）之
    傷害。甲○○肇事後，立即委由路人報警，並在現場等候，
    於員警到場處理尚未知悉何人肇事前，自首犯罪，並接受裁
    判。
二、案經甲○○肇事後自首，及乙○○訴由桃園縣政府警察局大
    園分局報請臺灣桃園地方法院檢察署檢察官偵查起訴。
    理  由
一、本案被告甲○○所犯刑法第二百八十四條第二項前段之業務
    過失傷害罪，係法定本刑為一年以下有期徒刑之罪，屬刑事
    訴訟法第三百七十六條第一款之案件，依刑事訴訟法第二百
    八十四條之一之規定，本院無庸行合議審判，先予敘明。
二、訊據被告甲○○固坦承駕駛前開自用小客貨廂型車搭載補習
    班學生於前揭時地發生事故等情不諱，惟矢口否認上揭犯行
    ，辯稱：是告訴人乙○○騎乘腳踏車違規行駛在上開產業道
    路之左側，始會發生本件車禍，伊並無過失云云。經查，案
    發之弧形路口路旁左側有一片樹林，駕駛車輛沿上開產業道
    路由廣福村八鄰往福山路二段方向行駛，途經該弧形路口時
    ，視線會受到影響一節，有道路交通事故現場圖一紙及現場
    照片四張在卷可憑（見偵卷第一三至一五頁、本院交易卷第
    二○頁），故駕駛人駕駛車輛行經上開弧形路口時，更應小
    心注意車前狀況，並隨時採取必要之安全措施，然被告迭於
    警詢及本院審理時供述：伊於轉彎前未看見告訴人，是於碰
    撞後才發現此危害等語（見偵卷第五頁、本院審交易卷第三
    六頁），且被告亦自承：是在轉彎後約十公尺以後始發生本
    件車故等語（見本院審交易卷第三七頁），核與道路交通事
    故現場圖所載之事故位置大致相符（見偵卷第一三頁），足
    見被告駕駛前開廂型車行經上開弧形路口時，顯未注意車前
    狀況，以致未能採取必要之安全措施及時煞車，而撞及告訴
    人之事實，至為明灼。是被告前揭辯稱，要屬避就之詞，不
    足採信。此外，尚有道路交通事故調查報告表（一）（二）
    、壢新醫院出具之診斷證明書及現場照片等件可資佐證，足
    認被告駕車撞傷告訴人之事實，洵可認定。
三、按汽車行駛時，駕駛人應注意車前狀況，並隨時採取必要之
    安全措施，道路交通安全規則第九十四條第三項定有明文。
    查被告考領有普通小型車駕駛執照，此有道路交通事故調查
    報告表（二）可憑（見偵卷第一二頁），故其對於前揭規定
    自應知之甚詳。而依案發時之天候、光線及路況等客觀情形
    ，並無不能注意之情事，有卷附道路交通事故調查報告表（
    一）可稽，惟被告因視線遭前開弧形路口路旁左側樹林遮住
    ，竟疏未注意車前狀況，貿然左彎，致使其所駕駛前開車輛
    之右照後鏡，撞及乙○○之臉部，故其所為之駕駛行為，已
    有過失甚明。又由車故發生地點已距前開弧形路口約十公尺
    ，且告訴人係遭被告所駕駛車輛之右照後鏡撞及，以及被告
    所駕駛車輛肇事後係停放在上開產業道路之右側等情觀之，
    足認告訴人騎乘腳踏車顯有未靠右騎乘之過失，然此並不能
    解免被告前揭駕車過失之責任。此外，告訴人復因本件車禍
    受有前揭傷害，此有壢新醫院出具診斷證明書一紙在卷可佐
    （見偵卷第一○頁），已如前述，故告訴人受傷之結果，與
    被告駕車之過失行為間，顯有相當因果關係存在，本件事證
    明確，被告犯行洵堪認定。
四、查被告係以駕車接送補習班學生為業，案發時正駕駛廂型車
    載送補習班學生而肇事一節，業據被告於本院審理時供述明
    確，故被告為從事駕駛業務之人。核被告所為，係犯刑法第
    二百八十四條第二項前段之業務過失傷害罪。被告於肇事後
    ，立即委由路人報警，並在場等候，於員警尚未知悉何人肇
    事前，即向到場處理員警坦承上情，並接受裁判，業據被告
    供述在卷，並有道路交通事故肇事人自首情形記錄表一紙附
    卷可稽，核與自首之要件相符，爰依刑法第六十二條前段減
    輕其刑。爰審酌本件車禍事故被告及告訴人之過失程度，告
    訴人所受之傷勢，被告迄今未與告訴人達成民事和解，及被
    告之犯後態度等一切情狀，量處如主文所示之刑，並諭知易
    科罰金之折算標準，以示懲戒。末按中華民國九十六年罪犯
    減刑條例業經立法院三讀通過，總統公布，並定於九十六年
    七月十六日施行，本件被告所犯之業務過失傷害罪，犯罪時
    間在九十六年四月二十四日以前，且非同條例第三條所列舉
    不予減刑之罪名，自應依同條例第二條第一項第三款之規定
    ，就被告前揭所宣告之刑度，予以減刑二分之一，並諭知易
    科罰金之折算標準。
據上論斷，應依刑事訴訟法第二百九十九條第一項前段、第二百
八十四條之一，刑法第二百八十四條第二項前段、第六十二條前
段、第四十一條第一項前段，刑法施行法第一條之一第一項、第
二項前段，中華民國九十六年罪犯減刑條例第二條第一項第三款
、第七條、第九條，判決如主文。
本案經檢察官林清安到庭執行職務。
中　　華　　民　　國　　96　　年　　11　　月　　12　　日
                  交通法庭  法　官　吳為平
以上正本證明與原本無異。
如不服本判決，應於送達後10日內，向本院提出上訴狀。
                            書記官  江惠婷
中　　華　　民　　國　　96　　年　　11　　月　　13　　日
附錄論罪科刑法條：
刑法第284條
因過失傷害人者，處 6 月以下有期徒刑、拘役或 5 百元以下罰
金，致重傷者，處1 年以下有期徒刑、拘役或5 百元以下罰金。
從事業務之人，因業務上之過失傷害人者，處 1 年以下有期徒刑
、拘役或1 千元以下罰金，致重傷者，處 3 年以下有期徒刑、
拘役或2 千元以下罰金。
